臺灣臺北地方法院民事裁定
111年度國字第44號
原      告  李慧曦  
被      告  蔡世芳  
上列原告與被告臺灣士林地方法院間請求國家賠償等事件，原告
提起追加之訴，本院裁定如下：
    主  文
原告追加之訴駁回。
追加之訴訴訟費用由原告負擔。
    理  由
一、按訴狀送達後，原告不得將原訴變更或追加他訴，但有下列
    各款情形之一者，不在此限：一、被告同意者、二、請求之
    基礎事實同一者、三、擴張或減縮應受判決事項之聲明者、
    四、因情事變更而以他項聲明代最初之聲明者、五、該訴訟
    標的對於數人必須合一確定時，追加其原非當事人之人為當
    事人者、六、訴訟進行中，於某法律關係之成立與否有爭執
    ，而其裁判應以該法律關係為據，並求對於被告確定其法律
    關係之判決者、七、不甚礙被告之防禦及訴訟之終結者，民
    事訴訟法第255條第1項定有明文。
二、經查：
　㈠原告起訴主張被告臺灣士林地方法院所屬職員即法官助理洪
    小驊明知其未受法官指示不得對原告要求提供書狀電子檔，
    亦無製作裁定書之權限，竟違法要求原告提供抗告書電子檔
    ，又電子檔內有原告婚姻、家庭等個資，卻於未經原告同意
    時，逕將抗告書電子檔以複製貼上之方式作為抗告事件之裁
    定書內容，違反個人資料保護法、著作權法，依據國家賠償
    法第2條第2項規定，請求被告負損害賠償責任乙節，業由本
    院以108年度國更一字第2號國家賠償等事件（下稱本案訴訟
    ）審理在案，該案已於民國111年11月30日辯論終結等情，
    經本院調閱本案訴訟卷宗核閱屬實。
　㈡原告於111年11月9日本案訴訟言詞辯論當庭，追加本案訴訟
    之審判長法官蔡世芳為被告，主張其並無於當次開庭表示「
    不確認訴之聲明」一語，僅係向追加被告蔡世芳提問本案訴
    訟為何事件，然筆錄中卻將該語記載為原告所述，經原告要
    求將該語自筆錄中刪除，並表明因追加被告蔡世芳不為刪除
    該記載，故追加其為被告等情，核與本案訴訟原告所起訴請
    求之基礎事實完全不同，二者之主要爭點迥異，無共通性及
    關聯性，亦無被告、追加被告應一同起訴或一同被訴，否則
    其當事人之適格即有欠缺而具訴訟標的必須合一確定之情事
    ，且原告復未釋明其追加之訴有符合前開規定之事由或業經
    被告同意，如准予原告追加，有礙原訴訟終結，且對於被告
    之防禦權保障有重大影響等事由，僅於追加被告狀上列載「
    民事訴訟法第255條第1項第3、4、5、6、7款」等文字，是
    原告所為訴之追加，於法不合，應予駁回。
三、依民事訴訟法第249條第1項第6款、第95條、第78條，裁定
    如主文。
中　　華　　民　　國　　111 　年　　11　　月　　15　　日
                   民事第七庭    法　官　  陳彥君
以上正本係照原本作成。
如不服本裁定應於送達後10日內向本院提出抗告狀，並繳納抗告
費新臺幣1,000元。
中　　華　　民　　國　　111 　年　　11　　月　　15　　日
                                 書記官    吳昭誼